# 请教陈版，股东低价向员工转让股份是否按股份支付处理？

提问人：学以 时间：2017-02-13 15:18:15
陈版：
实务中遇到这样一种情况，A公司是 2014 年设立的IT公司，公司创立及第一轮融资后，股东之间约定设立20%的员工池，由 3 位创始人代持。员工入职时签订期权授予协议，在入职满一年，考核达到合格及以上，可以行权授予数量的25%，其后每满一年可以行权剩余数量的25%，行权价格极低。
员工行权的股票由员工池提供。
问题：甲公司是否应按股份支付处理，将授予日权益工具的公允价值在等待期内分摊进管理费用，同时确认资本公积？
我理解的是，根据《企业会计准则解释第 4 号》第七条，（ 1 ）结算企业（创始人，自然人）不是以其本身权益工具结算，应作为现金结算的股份支付处理；（ 2 ）接受服务企业（A公司）没有结算义务，应当作为权益结算的股份支付处理。似乎有矛盾。
望陈版指点！

回答人：chenyiwei
A公司接受服务但无结算义务，应按权益结算的股份支付处理。创始人自身的个别报表层面按现金结算股份支付处理。这是基于不同会计主体的不同视角，并不矛盾。

提问人：zhs7403 时间：2017-02-13 19:11:30
陈老师，单体现金结算具体处理计学撮要或者瑞华案例研究是否有？

回答人：chenyiwei
让出股份的股东无需账务处理（以处置股权的账面价值对子公司做资本性投入，相当于借和贷都是长期股权投资，无实质意义）。但应备查登记股份的减少。

提问人：学以 时间：2017-02-13 19:30:04
陈版，这种情况是否一定要按股份支付处理？
如果以A轮融资时的估值作为公允价值，已授予部分期权在等待期内将会影响管理费用超过 1 亿元。将对诸如IPO之类的安排产生重大影响。
客户仍然辩称此项安排是股东与员工之间的交易，不涉及A公司。

回答人：chenyiwei
不可以不按照股份支付处理。这是准则明确规定必须按股份支付处理的事项。

提问人：学以 时间：2017-02-16 12:08:25
陈版，客户想看看是否有近期有大股东向员工转让股份作为股份支付处理的案例，我查了一下，都是 5 、 6 年前的，不知道陈版是否看到有近期上市公司或IPO的案例，不知能否告知？

回答人：chenyiwei
类似案例应该很多。而且准则对此的规定是清晰的，即使找不到类似案例，也应按准则的规定处理。